【裁判字號】    89,易,224
【裁判日期】    890229
【裁判案由】    毒品危害防制條例
【裁判全文】
臺灣苗栗地方法院刑事判決                          八十九年度易字第二二四號
    公  訴  人  臺灣苗栗地方法院檢察署檢察官
    被      告  甲○○
右列被告因違反毒品危害防制條例案件，經檢察官提起公訴（八十八年度毒偵字第七
二０號），本院判決如左：
    主  文
甲○○持有第二級毒品，處拘役伍拾日，如易科罰金，以參佰元折算壹日。
扣案之安非他命壹包（含袋重約零點柒公克），應予沒收銷燬之。
    事  實
一、甲○○於民國八十八年十一月十九日七時許，持有第二級毒品安非他命一包（含
    袋重約零點七公克），在苗栗縣頭份鎮○○路銀河攤位一三八號前，為警查獲，
    並自其身上所穿衣服起出第二級毒品安非他命一包（含袋重約零點七公克）。
二、案經苗栗縣警察局頭份分局報請臺灣苗栗地方法院檢察署檢察官偵查起訴。
    理  由
一、訊據被告甲○○對於右揭時地為警自其身上所穿衣服查獲上開安非他命一包之事
    實固坦承不諱，惟矢口否認有持有安非他命之行為，辯稱：該包安非他命非伊所
    有云云，惟查：本件扣案之安非他命係從被告身上所穿衣服口袋，由被告主動拿
    出後查獲乙節，業據被告於警訊及本院審理時供陳明確，核與證人即查獲本件之
    員警丙○○、乙○○於本院審理時結證情節相符，而被告就何以在其所穿著衣服
    口袋內發現安非他命一事，復無法提出合理說明，自堪認本件查獲之安非他命應
    屬被告所有無誤。此外，扣案之物品經送法務部調查局鑑驗結果，確係甲基安非
    他命乙節，有該局八十八年十二月二十七日（八八）陸字第八八０九八０四號鑑
    定通知書附卷及安非他命一包（含袋重約零點七公克）扣案足稽。是被告上開所
    辯，要係卸責之詞，不足採信。事證明確，被告犯行洵堪認定。
二、核被告所為，係犯毒品危害防制條例第十一條第二項之持有第二級毒品罪。爰審
    酌被告犯罪之動機、目的、手段，持有毒品之數量尚少，犯罪所生之危害尚輕及
    犯罪後之態度尚好等一切情狀，量處如主文所示之刑，並諭知易科罰金之折算標
    準，以示懲儆。至扣案之安非他命，應依毒品防害防制條例第十八條第一項前段
    之規定，併予宣告沒收銷燬之。
據上論斷，應依刑事訴訟法第二百九十九條第一項前段，毒品防害防制條例第十一條
第二項、第十八條第一項前段，刑法第十一條前段、第四十一條，罰金罰鍰提高標準
條例第二條，判決如主文。
本案經檢察官吳義聰到庭執行職務。
中      華      民      國    八十九    年      二      月    二十九    日
                                        臺灣苗栗地方法院刑事庭
                                            法  官  林  燦  都
右正本證明與原本無異。
如不服本判決，應於送達後十日內向本院提出上訴狀(須附繕本)，上訴於臺灣高等
法院臺中分院。
                                            書記官  姚  錫  鈞
中      華      民      國    八十九    年      二      月    二十九    日
附錄論罪科刑法條
毒品危害防制條例第十一條第二項
持有第二級毒品者，處二年以下有期徒刑、拘役或新台幣三萬元以下罰金。


司法院資訊處製作；財團法人民間司法改革基金會備份。
